# 收入确认的问题

提问人：zoujiecpa 时间：2015-04-01 18:31:35
请教陈老师: 甲公司从a客户购进原材料后，按a客户提供的图纸设计模具及制作，a客户提供模具费用，生产出来的产品的销售权归a客户所有，甲公司不得自主销售，只能买给a客户。另外，甲公司销售给a客户的价格是：从a客户购进原材料的价格加加工费。即甲公司并没有承担原材料价格变动的风险，但甲公司是按全额开发票给a客户（含从a客户购进原材料的价格），请问：甲公司是否可以全额确认收入？非常感谢！！

回答人：chenyiwei
我们理解，从会计角度，此问题可以表述为：甲公司与A客户之间的交易，应认定为互相独立的销售和采购两笔交易，还是实质上构成一项委托加工交易（不能分别确认销售和采购）。 我们认为，能否确认该项采购和销售业务，不仅要关注采购、加工和销售业务本身的真实性，还要考虑这些交易是否整体上构成“一揽子交易”，即作为一个整体一并筹划、互为前提和条件，旨在实现同一项商业目的。如果这些交易被认定为“一揽子交易”的，则甲公司应作为委托加工业务进行会计处理；而不是按照“采购原材料”和“销售产品”的两笔交易处理，分别确认销售收入和采购成本。 参照《企业会计准则第 33 号——合并财务报表（ 2014 年修订）》第五十一条的规定，处置对子公司股权投资的各项交易的条款、条件以及经济影响符合下列一种或多种情况，通常表明应将多次交易事项作为一揽子交易进行会计处理： （一）这些交易是同时或者在考虑了彼此影响的情况下订立的。 （二）这些交易整体才能达成一项完整的商业结果。 （三）一项交易的发生取决于其他至少一项交易的发生。 （四）一项交易单独考虑时是不经济的，但是和其他交易一并考虑时是经济的。 同时，参考《计学撮要 2011 》P141～ 146 关于收入确认和计量应采用“总额法”还是“净额法”的相关指引，在确定企业在交易中所处的地位是否为代理人时，需要综合考虑所有事实和因素（尤其是重大风险和报酬的承担情况），作出适当的职业判断。
但是，一般认为，如果存在以下一种或数种情况，则企业自身被认定为交易的一方，从而需要按总额确认收入的可能性相对较大：
（ 1 ）根据所签订的合同条款，企业是首要的义务人，负有向顾客或用户提供商品或服务的首要责任，包括确保所提供的商品或服务可以被顾客或用户接受。 （ 2 ）企业在交易过程中承担了一般存货风险，即存货所有权上的主要风险和报酬，例如标的商品或服务的价格变动风险、滞销积压风险等。 （ 3 ）企业能够自主决定所交易的商品和服务的价格；或者能够改变所提供的商品和服务，或者自行提供其中的部分服务。 （ 4 ）企业承担了信用风险。 参照上述指引，在判断本案例中甲公司能否分别确认一项销售业务和一项采购业务时，应关注销售合同和采购合同是否分别独立订立，两者是否互为前提和条件，两者的条款是否互相对应等因素，予以综合分析和评价。例如，需关注的因素至少包括： 1 、原材料的采购合同和产成品的销售合同是否分别由不同的部门和团队分别与客户谈判签订，两者是否互相引用并互为生效条件和前提。 2 、采购合同和销售合同在品名、数量、交货时间等条款方面是否存在对应关系，所采购的原材料和所加工的产成品是否在甲公司的仓库中单独识别和存放。 3 、销售合同和采购合同的价格是否存在对应关系，例如销售合同的价格是否按照采购合同中约定的单价加上一定的加工费计算（该加工费标准与甲公司在明确为受托加工的业务中所收取的加工费标准一致），而不是按照甲公司将产成品对外销售的市场价格计算；销售原材料的价格是否按照市场价格。 4 、一旦A客户向甲公司该批原材料，是否即有义务购买所加工的产成品，由此A客户实质承担该批存货的滞销积压风险。 如果有证据表明销售和采购合同符合上述条件的，则应按委托加工业务进行会计处理；没有证据表明符合上述条件的，应按照两笔独立业务分别进行会计处理。

提问人：hrtsex 时间：2016-05-17 10:30:45
请教陈版关于模式收入确认和成本结转的问题：
1 、收入确认原则：虽然合同有规定（模具首次试模后 3 个月内出具检验报告，如无其他问题，定作方应在 30 日内付清余款），但实际操作过程中一般根据试模的次数来检验模具，导致试模的期间可能较长，在这种情况下，是否必须拿到检验合格报告方可确认收入？ 2 、生产成本结转：相关成本在拿到检验合格报告前仍计入“生产成本”是否合适？

回答人：chenyiwei
你提供的背景信息过少，无法判断，建议对照销售商品收入确认的五项条件判断，特别是针对所有权上主要风险和报酬的转移，合理确定转移成立的时点。

提问人：cathleen75 时间：2016-08-27 16:56:25
请教 企业与客户签订的合同不同，收入确认方式是否可以不同？比如和大客户约定双方需要对账后确认收入，和小客户合同没有约定，直接发货后算风险转移，直接开票确认收入，这种形式可以吗？

回答人：chenyiwei
所遵循的大原则是一致的。在此前提下，针对具体个案中风险和报酬的转移时点、相关经济利益流入企业的确定程度等具体问题，可以根据个案情况作出具体的判断。